【裁判字號】    90,交訴,23
【裁判日期】    901011
【裁判案由】    業務過失致死
【裁判全文】
臺灣士林地方法院刑事判決                            九十年度交訴字第二三號
    公  訴  人  臺灣士林地方法院檢察署檢察官
    被      告  乙○○
右列被告因業務過失案件，經檢察官提起公訴 (九十年度偵字第０七三號)，本院判
決如左：
    主  文
乙○○從事業務之人，因業務上之過失致人於死，處有期徒刑壹年。
    事  實
一、乙○○係計程車司機，為從事駕駛業務之人，於民國九十年一月三日晚上二十一
    時三十分許，駕駛車牌號碼Ｅ九─七二三號營業小客車搭載乘客，沿台北市○○
    街西向東方向行駛，途經士林區○○路○○街口附近時，本應注意汽車行駛時，
    駕駛人應注意車前狀況，並隨時採取必要之安全措施，且依當時雖天雨但路面無
    缺陷，且無障礙、直路、視距良好，並無不能注意之情形；詎竟疏未注意甲○○
    所騎乘之車牌號碼ＷＧＳ─五三九號之機車倒於通河西街之東向西對向車道上，
    而甲○○倒臥於通河街西向東之其所駕駛之車道上，竟於越過承德路口沿通河街
    西向東前進時貿然行駛，致所駕駛之營業小客車左前車頭輾壓頭戴安全帽之甲○
    ○頭部及右上肢，使甲○○受有顱內出血、頭部外傷、外傷性腦室內出血併發水
    腦、右上肢骨折等傷害，經送醫急救延至同年月十一日零時五十五分許不治死亡
    。案發時乙○○於警員據報前往現場處理尚未知悉肇事者係何人時，向員警自首
    而查悉上情。
二、案經台北市政府警察局士林分局移送及甲○○之父邱共鳴及姊邱淑葉告訴臺灣士
    林地方法院檢察署檢察官偵查起訴。
      理  由
一、訊據被告乙○○坦承右揭犯行，且依卷附交通事故現場調查報告表、台北市政府
    警察局交通警察大隊交通事故現場照片，被害人甲○○之機車倒臥於承德路、通
    河街口附近之通河街東向西之車道上，且於通河街東向西車道機車後留有五點一
    公尺之刮地痕，可知被害人甲○○於被輾壓前於所行駛之通河街東向西車道機車
    倒地滑行，機車後停止於通河街與承德路口。而被害人甲○○所穿戴之安全帽，
    直高二十五公分，橫寬二十六公分，被告所駕駛之Ｅ九─七二三號營業小客車車
    身距地面高度二十三公分、車底盤距地面高度十九公分，有台北市政府警察局士
    林分局九十年六月二十九日北市警士分刑字第九０六二八三六００號函在卷可稽
    （偵查卷第六十五頁），可知被告所駕駛肇事之營業小客車之車身距地面高度或
    底盤均低於被害人甲○○之安全帽之高度、寬度；而被告於案發時供述，於肇事
    前其駕駛營業小客車沿通河街北向南行（按應係西向東行）肇處時，突然覺左前
    車頭底盤有撞到東西，其速剎車停止，下車看時才發現一名女孩躺於現場，伊速
    打電話報案，當時一名騎士稱ＷＧＳ─五三九號機車係沿通河街南向北（按應係
    東向西）第一車道直，後左側倒地滑行至肇事處時騎士摔出至通河北向南（按應
    係西向東）車道，右側身體遭其營業小客車左前輪撞及，但未留下該名騎士之電
    話住址等語，有交通事故談話紀錄表在卷可稽（偵查卷第二十二），且被告駕駛
    之Ｅ九─七二三號車左前保險桿破裂，亦有台北市政府警察局交通警察大隊交通
    事故現場照片在卷可稽（偵卷第四十五頁），可知被告駕車行經肇事處未注意車
    前狀況，致肇事前未注意被害人甲○○已倒於承德路、通河街口處之機車，致未
    提高警覺，仍貿然前行，致左前車頭輾壓過倒於其車道上戴安全帽之被害人甲○
    ○之頭部及右上肢。被害人甲○○因本件車禍受有顱內出血、頭部外傷、外傷性
    腦室內出血併發水腦、右上肢骨折等傷害，經送醫急救延至同年月十一日零時五
    十五分許不治死亡，業經檢察官督同法醫師相驗明確，製有相驗筆錄、驗斷書、
    長庚醫院病歷摘要、相驗屍體證明書及勘驗筆錄等在卷可稽。按汽車行駛時，駕
    駛人應注車前狀況，並隨時採取必要之安全措施，道路交通安全規則第九十四條
    第三項定有明文。被告為領有駕駛執照之人，行車時自有遵守上開規定之注意義
    務，而依當時天候雖有雨，但夜間有照明，直路且路面無障礙、無缺陷，視距良
    好等情形，是無不能注意之情事，而被告竟疏未注意，因而肇致本件車禍，被告
    應負過失責任甚明，又被害人甲○○確因本件車禍死亡，誠如前述，則被告之過
    失行為與被害人之死亡間，顯有相當因果關係，事證明確被告犯行洵堪認定。
二、被告以駕駛計程車為業，係從事業務之人，其駕駛計程車過失致人於死，所為係
    犯刑法第二百七十六條第二項之業務過失致人於死罪。被告案發時於警員據報前
    往現場處理時在場，且於警員尚未知悉肇事者係何人時，向員警承認係肇事人，
    且被告於偵審程序均到案接受審判，合於自首之要件，爰依刑法第六十二條前段
    之規定減輕其刑。爰審酌被告過失之程度，尚未與被害人家屬成立民事和解，及
    犯後坦承犯行，惟對被害人家屬不加聞問等一切情狀，量處如主文所示之刑，以
    資懲儆。
三、據上論斷，應依刑事訴訟法第二百九十九條第一項前段，刑法第二百七十六條第
    二項、第六十二條前段，罰金罰鍰提高標準條例第一條前段，判決如主文。
本案經檢察官呂文忠到庭執行職務。
中      華      民      國    九十      年      十      月     十一     日
                              臺灣士林地方法院交通法庭
                                      法  官
如不服本判決，應於判決送達後十日內，向本院提出上訴狀。
附錄法條：
刑法第二百七十六條
一、因過失致人於死者，處二年以下有期徒刑、拘役或二千元以下罰金。
二、從事業務之人，因業務上之過失犯前項之罪者，處五年以下有期徒刑或拘役，得
    併科三千元以下罰金。


司法院資訊處製作；財團法人民間司法改革基金會備份。
